【裁判字號】    91,易,2513
【裁判日期】    920128
【裁判案由】    竊盜等
【裁判全文】
臺灣板橋地方法院刑事判決                        九十一年度易字第二五一三號
    公  訴  人  臺灣板橋地方法院檢察署檢察官
    被      告  乙○○  女  三.
右列被告因竊盜等案件，經檢察官提起公訴（九十一年度偵字第一二七八七號、第一
三二一一號），本院判決如左：
    主  文
乙○○無罪。
其餘被訴部分公訴不受理。
    理  由
一、公訴意旨略以：被告乙○○與甲○○係離婚配偶之關係，婚姻期間雙方育有一子
    ，離婚後約定子女之親權由甲○○行使，惟乙○○可以假日前往探視。乙○○主
    觀上認為甲○○妨礙其行使子女探視權，竟心生不滿，基於意圖為自己不法所有
    、毀損、侵入住宅之犯意，於民國九十一年五月二日凌晨二時二分許，至甲○○
    位於臺北縣三峽鎮○○路○段三九四號之住宅，毀損該住宅大門玻璃窗，並侵入
    住宅，在住宅內損害電視、櫥櫃玻璃、雅石等，並搗亂屋內之設備及傢俱擺設。
    復竊取甲○○受託保管之藍寶石約十多克拉二顆，得手後據為己有。因認被告乙
    ○○所為，係犯刑法第三百二十一條第一項第一款之加重竊盜罪嫌、第三百五十
    四條之毀損罪嫌。
二、按犯罪事實，應依證據認定之，無證據不得推定其犯罪事實。又不能證明被告犯
    罪者，應諭知無罪之判決，刑事訴訟法第一百五十四條、第三百零一條第一項分
    別定有明文。又刑事訴訟法所謂認定犯罪事實之證據，係指足以認定被告確有犯
    罪行為之積極證據而言，該項證據自須適合於被告犯罪事實之認定，始得採為斷
    罪資料。如未能發現相當證據或證據不足以證明，自不能以推測或擬制之方法以
    為裁判之基礎。而在訴訟上用以證明事實之證據，須於通常一般之人均不致於有
    所懷疑，而得確信其為真實之程度者，始得據以為有罪之認定，倘其證明尚未達
    到此一程度，而有合理之懷疑性存在，致使無從為有罪之確信時，即應為無罪之
    判決。最高法院著有二十九年上字第三一五號、四十年台上字第八六號、七十
    六年台上字第四九八六號判例可資參照。次按告訴乃論之罪，告訴人於第一審辯
    論終結前得撤回其告訴，又告訴經撤回者，應諭知不受理之判決，刑事訴訟法第
    二百三十八條第一項、第三百零三條第三款分別定有明文。
三、公訴意旨認為被告涉犯竊盜罪嫌，無非以：右揭犯罪事實，業據告訴人甲○○指
    訴歷歷，並有現場照片四十張及監視錄影帶二卷附卷為證，因認罪證明確，被告
    犯嫌足以認定，為其論據。惟訊據被告乙○○堅決否認有何竊盜犯行，辯稱：僅
    係入屋搗毀屋內物品洩憤後即行離去，並未取走屋內任何物品等語。經查：公訴
    意旨所執之現場照片四十張及監視錄影帶二卷，僅顯示於起訴書所指時間有人出
    入臺北縣三峽鎮○○路○段三九四號處所，並經告訴人甲○○指認係被告乙○○
    ，及現場內各項物品遭破壞、搗毀之景象，就起訴書所指藍寶石是否存在、是否
    遭被告乙○○所竊取等節，則除告訴人甲○○於警訊、偵查訊問時之指訴外，並
    無其他佐證。公訴意旨雖於本院函詢後補稱：被告侵入告訴人住宅之事實已甚為
    明確，「依前揭告訴人指訴之直接證據及被告侵入告訴人住宅之間接事實，本於
    推理作用應可得出被告竊盜藍寶石之認定」等語，然公訴意旨此部分無非以推測
    或擬制之方法認定被告犯嫌，實僅以告訴人之指訴為據，舉證顯屬未足，難謂可
    採。又告訴人甲○○於本院訊問時亦陳稱：「丟掉的藍寶及竊盜的東西我都已經
    有找到了，都在我家裡，不是被告拿走的，我願意與被告調解」等情（九十二年
    一月七日訊問筆錄），顯已無從依其指訴認定被告有公訴意旨所指竊盜犯行。綜
    上所述，公訴人所述犯罪事實及所憑證據尚難證明被告確有竊盜犯行，而被告所
    辯在客觀上又非顯違常情而難採信，仍難僅以臆測之方式推論被告有竊盜犯行。
    又告訴人甲○○於偵查中僅稱：「我要對乙○○提出毀損及竊盜之告訴」（偵查
    卷第十頁），而未及侵入住宅部分，於本院審理中亦確認稱：「我對侵入住宅部
    分沒有告訴的意思」（九十二年一月十四日審判筆錄），而刑法第三百零六條第
    一項之侵入住宅罪，依同法第三百零八條第一項之規定，須告訴乃論，是亦無從
    另就被告侵入住宅部分為追訴、審判，揆諸前揭規定，要屬不能證明被告有夜間
    侵入住宅竊盜之犯行，自應為無罪之諭知。
四、次查，本件告訴人告訴被告毀損部分，起訴書認係觸犯刑法第三百五十四條之毀
    損罪，依同法第三百五十七條之規定，須告訴乃論。茲據告訴人撤回告訴，有撤
    回告訴狀在卷可稽，依照首開說明，即應為不受理之諭知。
據上論斷，應依刑事訴訟法第三百零一條第一項、第三百零三條第三款，判決如主文
。
本案經檢察官李吉祥到庭執行職務
中      華      民      國    九十二    年      一      月    二十八    日
                              臺灣板橋地方法院刑事第五庭
                                      法  官  王  偉  光
右正本證明與原本無異。
如不服本判決，應於判決送達後十日內，向本院提出上訴狀。
                書記官  陳  怡  君
中      華      民      國    九十二    年      一      月    二十八    日


司法院資訊處製作；財團法人民間司法改革基金會備份。
